臺灣高雄地方法院刑事判決　　　　　　　　　　　　九十二年度訴字第二二八五號
　　公　訴　人　臺灣高雄地方法院檢察署檢察官
　　被　　　告　己○○
　　　　　　　　庚○○
　　共　　　同
　　　　　　　　楊譜諺
右列被告等因違反毒品危害防制條例案件，經檢察官提起公訴（九十二年度偵字第一
五五三六號），本院判決如左：
    主  文
己○○販賣第三級毒品，處有期徒刑陸年陸月。扣案之第三級毒品愷他命玖包（總毛
重肆仟壹佰捌拾貳點貳零公克，總淨重肆仟壹參拾伍‧陸捌公克，共取零‧壹陸公克
鑑驗用罄，總餘淨重肆仟壹佰參拾伍點伍貳公克）及液態第三級毒品愷他命壹桶（淨
重肆佰貳拾肆點伍肆公克，空瓶重伍拾．陸陸公克），均沒收銷燬；扣案之電熱盤貳
組、延長線壹條、真空罐、烤箱鐵盤、塑膠容器各壹個及曾裝置液態愷他命之空塑膠
桶壹個，均沒收。
庚○○無罪。
    事  實
一、己○○明知愷他命（Ｋｅｔａｍｉｎｅ）業經行政院衛生署公告為第三級毒品，
    不得販賣、持有，竟基於販賣營利之意思，於民國（下同）九十二年七月二十五
    日二十三許，在高雄市○○路上之「ＮＯ  ６」ＰＵＢ內，以新臺幣（下同）四
    十八萬元之價金，向姓名年籍均不詳綽號「阿華」之成年男子購買容量約為一萬
    ＣＣ含有第三級毒品愷他命成分之溶液二桶（四十萬元），及其他非為衛生署公
    告之毒品而為調配第三級毒品愷他命使用之Ａｃｅｔａｍｉｎｏｐｈｅｎ（屬解
    熱、鎮痛劑）、Ｄｉｐｈｅｎｙｌｈｙｄｒａｍｉｎｅ（屬抗組織胺類的抗過敏
    藥）、Ｐｒｏｃａｉｎ（屬局部麻醉劑）、Ｄｅｘｔｒｏｍｅｔｈｏｒｐｈａｎ
    （屬ｃｏｄｅｉｎｅ的類似物）等藥劑（共八萬元），己○○於販入後，為將該
    所購得之含有第三級毒品愷他命成分之溶液快速蒸發成粉末狀以加入前開調配用
    之藥劑而增加該愷他命之數量，旋即前往臺南某地區之小北百貨購買能將該溶液
    煮成粉末狀之電熱盤二組、延長線一條、真空罐、烤箱鐵盤、塑膠容器各一個，
    再於同年月二十六日某時許，至台南縣永康市○○路二八○巷十四號其友人處拿
    取由不知情之庚○○所承租位於台南市○區○○路二四七號租屋處之鑰匙，其後
    ，即將上開二桶愷他命溶液、藥劑及器具等物品攜往前開租屋處陸續以前開電熱
    盤等器具將該含有愷他命成分之溶液蒸煮成粉末狀之愷他命，並添加上開Ａｃｅ
    ｔａｍｉｎｏｐｈｅｎ等藥劑，己○○即以此方法將本為液體狀態之愷他命蒸發
    乾燥成含有前揭添加藥劑之粉末狀第三級毒品愷他命九包【總毛重４１８２‧２
    ０公克，總淨重４１３５‧６８公克，共取○‧１６公克鑑驗用罄，總餘淨重４
    １３５‧５２公克】，欲伺機販賣予特定人牟利。嗣行政院海岸巡防署台南市機
    動查緝隊接獲線報查知上情後，乃於九十二年七月二十七日十一時三十分許，會
    同該署岸巡五二大隊、台南市警察局第三分局、刑事警察局偵一隊一組，在台南
    縣永康市○○路二八○巷十號前之統帥停車場內，見己○○手持一袋疑似裝有第
    三級毒品愷他命之塑膠袋，與不知情之庚○○同行，遂上前盤查，當場扣得裝於
    該塑膠袋內之第三級毒品愷他命九包【總毛重４１８２‧２０公克，總淨重４１
    ３５‧６８，共取○‧１６公克鑑驗用罄，總餘淨重４１３５‧５２公克】，並
    於同日十二時三十分許，經己○○與不知情之庚○○之同意，而循線前往上開台
    南市○區○○路二四七號之租屋處取出上開電熱盤二組、延長線一條、真空罐、
    烤箱鐵盤、塑膠容器各一個、摻有Ｐｒｏｃａｉｎ成分（法務部調查局函文誤載
    為Ｐｒｏｃａｉｎ「ｅ」，見刑事卷卷一八一頁）尚未蒸發乾燥成粉末狀之液態
    之愷他命一桶（淨重４２４．５４公克，空瓶重５０．６６公克）及曾裝置液態
    愷他命之空塑膠桶一個。
二、案經行政院海岸巡防署台南市機動查緝隊、台南市警察局第三分局移送臺灣高雄
    地方法院檢察署檢察官偵查起訴。
    理  由
壹、己○○部分：
一、訊據被告己○○固坦承有於前揭時、地持上開九包第三級毒品愷他命為警當場查
    獲，復在其與同案被告庚○○之同意下，在前揭租屋處扣得上開物品之事實，惟
    矢口否認有何販賣第三級毒品之犯行，辯稱：是一位綽號叫「阿哲」之人欠伊六
    十萬元之賭債，伊去向他討錢，他沒有錢還，他就拿二桶含有第三級毒品愷他命
    成分的溶液給伊作擔保，而在為警查獲前一天晚上，「阿哲」請人前往東興路二
    四七號之租屋處，將該含有第三級毒品愷他命成分的溶液以上開器具製成粉末狀
    之愷他命，其後，為擔保該債務，伊即與「阿哲」約定待「阿哲」有錢還債時，
    再將該愷他命取回，而為警查獲當時係伊要將該袋愷他命帶回家中藏放，至於會
    在警詢、偵查初訊及本院聲押庭會坦承製造（應係涉犯販賣犯行，理由詳後述）
    係因不想扯出阿哲，連累庚○○云云；辯護人則以：（一）被告雖曾坦承製造第
    三級毒品愷他命，惟其嗣後已否認上情，然被告之自白不得為犯罪唯一之依據，
    是被告既已否認有前揭犯行，即應調查其他證據以證明被告犯行（二）且經當庭
    勘驗被告經警扣得之手機，經被告按取該手機電話簿內，確有「哲」、「者」之
    人，並分別有0000000000號、0000000000號之電話號碼，
    由此可知，被告所辯並非不可採（三）且上開東興路二四七號之房屋非被告所有
    或承租，參諸行政院海岸巡防署台南市機動查緝隊隊員戊○○、乙○○之證述於
    本院審理時證述當時前開房屋有二、三人，益明被告辯稱製造人非伊，另有他人
    ，應非虛構等語資為被告辯護。經查：
（一）被告上開所坦承之事實，核與同案被告庚○○於警詢、偵查及本院審理時所供
  述遭警查獲之情節大致相符，並有台南市警察局第三分局搜索扣押筆錄二紙、
      台南市機動查緝隊扣押物品目錄表、台南市警察局第三分局搜索經過及結果陳
      報書各一紙、照片二十三幀附卷可參，及上開第三級毒品愷他命九包、電熱盤
      二組、延長線一條、真空罐、烤箱鐵盤、塑膠容器各一個、摻有Ｐｒｏｃａｉ
      ｎ成分尚未蒸發乾燥成粉末狀之液態之愷他命一桶及曾裝置液態愷他命之塑膠
      桶一個扣案可佐。再扣案之九包白色粉末及一桶液體，經分別送鑑定結果，確
      均含有第三級毒品愷他命成分無訛（該九包粉未狀愷他命總毛重４１８２‧２
      ０公克，總淨重４１３５‧６８，共取○‧１６公克鑑驗用罄，總餘淨重４１
      ３５‧５２公克；該桶液態愷他命淨重４２４．５４公克，空瓶重５０．６６
      公克），分別有內政部警政刑事警察局九十二年八月二十一日刑鑑字第○九二
      ○一四四一七一號鑑定通知書（九十二年度偵字第一五五三六偵查卷第四五頁
      ）、高雄醫學大學附設大學中和紀念醫院九十二年九月二日編號0000－0
      00檢驗報告（同上偵查卷第五三頁）、法務部調查局九十三年四月十五日調
      科壹字第○九三六二四一三三四○號函各一紙在卷可稽（刑事卷第第一八一頁
      ），應均堪認屬真實。
（二）被告雖否認有販賣第三級毒品之犯行，並以前揭所稱而辯，惟查：
  １、上開本院認定之事實，已分別據被告於警詢、偵查中初訊（同上偵查卷第十二
      頁背面）及本院聲押庭時（本院九十二年聲羈字第四三八號聲羈卷第四頁）供
      明在卷，核其渠等於前開警、偵、審程序所供大致相符，並未有何歧異或矛盾
      之處，且審之當時警方、檢察官或聲押時承審法官詢問之問題或係其所為之回
      答皆係非常明確，並未有任何令人產生誤解之可能，被告應無誤認之可能，佐
      以被告於本案在本院審理時並未有提及遭刑求或其他不正方法取供之情況（見
      本院刑事卷），則倘若實情非係如此，何以被告會坦承上情？被告雖於嗣後辯
      稱係因為怕連累同案被告庚○○才會坦承製造云云，惟因（１）同案被告庚○○是否為本案之共同正犯，仍應依調查證據加以判斷，非被告坦承自已有意圖
      販賣第三級毒品而製造之犯行，即一定可排除同案被告庚○○有涉案可能（２
      ）且販賣及製造毒品之犯行係屬重罪，業經政府透過媒體及各種方式廣為宣導
      ，其亦非無前科紀錄之人，有臺灣高等法院被告全國前案紀錄表一紙在卷可稽
      ，衡情應無可能不知該罪為重罪，然被告卻仍坦承犯行，顯然被告所辯並不實
      在，其後所稱應係畏罪之詞，不足採信。
  ２、而本件為警查獲時，僅有被告及同案被告庚○○為警於統帥停車場內查獲，復
      再行前往前開東興路二四七號之租屋處，扣得前揭蒸煮器具及液態愷他命，已
      如前述，參以證人即緝獲被告二人之行政院海岸巡防署台南市機動查緝隊隊員
      戊○○於本院審理時所證稱：「（除了查獲到己○○，有無查獲其他人？）當
      場查獲到己○○及庚○○，沒有查獲到其他人；（是否有得到線報有阿哲之人
      與被告共同製造Ｋ他命？）沒有。我們得到是線報就是綽號「麻糬」，就是己○○，沒有阿哲這個人」等語（刑事卷第一○九頁），佐以被告經本院於九十
      三年二月十三日裁定交保，而於同年月二十日出所至本院於同年五月二十一日
      辯論終結前均未找出其所稱「阿哲」之人或提供相關年籍資料供本院調查，業
      據被告自承在卷（刑事卷第二一三頁），則是否有如被告所稱係阿哲於上開租
      屋處請人前來蒸煮該液態愷他命乙事，確值懷疑。
  ３、且衡諸被告所辯稱上開扣案第三級毒品愷他命及蒸煮器具之由來，係以因綽號
      「阿哲」之人欲清償賭債才以該批毒品加以抵押，且嗣後因有他人欲購買該毒
      品，才會叫人前往該東興路二四七號之租屋處蒸煮該批液態愷他命為其論據，
      惟觀諸警卷所附之裝填該液態愷他命容器之照片所示（警卷第三五頁編號十二
      ，桶狀容器），顯然已具備一定之容量及大小，衡情自難加以藏放，則何以被
      告會同意如此可能會導致自已涉犯違反毒品危害防制條例持有毒品罪嫌之方式
      讓該「阿哲」之人以該批毒品抵押賭債？又倘若該綽號「阿哲」之人已將該液
      態愷他命交予被告抵押賭債，則此方式已對被告極為不利，業如前述，依理該
      綽號「阿哲」之人自應依約拿出現金將之贖回，衡情實無可能該綽號「阿哲」
      之人不僅未依約將之贖回，而於提出請被告提供蒸煮該批液態愷他命之地點，
      被告又會同意無條件加以提供，顯然被告前揭所稱均與常情有所相違，是否可
      採，已非無疑。
  ４、再本院曾依被告所辯當庭勘驗其遭查扣手機之電話簿，經被告詳加確認結果係
      ：該電話簿內有「哲」0000000000號及「者」000000000
      0號二支手機門號等情，被告並表明該二支手機門號即為該「阿哲」之人與之
      連絡之電話號碼等語，有本院準備程序筆錄一份在卷可稽（刑事卷第五二頁）
      ，然經本院函請遠傳電信股份有限公司（下稱遠傳電信）提供該二門號之用戶
      資料及於九十二年五月份至八月份之雙向通聯紀錄，依函覆之結果該0000
      000000門號之用戶係「陳文忠」，0000000000門號之用戶係
      「陳漢昇」，有該公司之回文一紙在卷可稽（刑事卷第六十頁），再經本院依
      該二位名義上之用戶所留存於遠傳電信之身分證字號查詢渠等基本資料，結果
      係該「陳漢昇」之年籍資料應係「甲○○」，「陳文忠」之年籍資料應係「丙○○」，而經本院傳訊證人甲○○及丙○○到院請被告指認是否為其所稱「阿
      哲」之人，被告已表明該二位證人並非「阿哲」等語（刑事卷第一○七頁、第
      一○八頁）；又再核對0000000000門號自九十二年五月一日起至同
      年八月七日止，0000000000門號自九十二年五月二十四日起至同年
      八月二十八日止所有之雙向通聯紀錄以觀，並未有被告為警查獲時所使用遭扣
      案之0000000000號之紀錄，則顯然該二支行動電話門號之使用人根
      本未在此期間與被告有何聯絡，是如該二支手機號碼係如被告所稱為綽號「阿
      哲」之人所使用，而雙方又有如被告所辯稱之抵押第三級毒品愷他命用以清償
      賭債之情事，何以會未有相關之通聯紀錄，足見被告前揭所辯尚乏證據可資證
      明，並不足採。
（三）至辯護人雖以前揭所稱資為被告辯護，然查：１、本院認定被告涉犯前揭犯行
      非僅單憑被告於警詢、偵查中初訊及本院聲押庭訊問時所供為其主要論據，業
      如前述，尚有扣案之毒品等物及其他合理之推論為準據，是辯護人辯稱本件僅
      有被告於警詢之自白為唯一之證據，顯然有誤；２、再經當庭勘驗被告遭扣押
      之手機，被告確係提供前開二支手機門號供本院調查，惟如前述，經本院查詢
      結果既非該綽號「阿哲」之人使用該二支手機門號，且於本件案發時往前回溯
      二月內，亦無被告與該二支手機門號連絡之通聯紀錄，即便確有該綽號「阿哲
      」之人，仍無證據證明上開蒸煮液態愷他命之所為係「阿哲」所為，辯護人僅
      以被告手機之電話簿內有「哲」及「者」之電話即稱被告所辯並非不可採，顯
      然尚嫌率斷；３、另辯護人雖稱依證人即行政院海岸巡防署台南市機動查緝隊
      隊員戊○○、乙○○於本院審理時所為之證稱已可明被告所辯非虛，然此前開
      證人於本院審理時所證稱全文係：「（跟監、埋伏、查獲過程，除了二位被告
      有無看到其他共犯？）查緝當天前一天晚上，我們鎖定己○○的車子，礙於視
      線上怕被曝光，距離被告有一段距離，我們有看到一個人先進去又出來，後來
      又一個人進去又出來，我們不確定進去及出來的人是否同一個人」等語，有本
      院審判筆錄一份在卷可參（刑事卷第一一一頁），揆其語意，證人所證並非係
      如辯護人所稱該房屋內有二、三人，而係稱有見到有一個人進進出出，惟究竟
      是一人或多人證人無法確定等語，是辯護人此部分所認亦有誤會，從而，辯護
      人前揭所稱均不足為有利被告之認定，已可確定。
（四）又第三級毒品愷他命物稀價昂，且政府懸為禁令嚴加取締，苟無利可圖，衡情
      被告己○○應無甘冒被取締判處重刑之危險，從事販入該毒品之行為，是被告
      己○○所販入毒品之價格必較其出售之價格低廉，而被告己○○有從中賺取買
      賣差價牟利之意圖，亦毋庸疑。
（五）綜上所述，足證被告確有營利之犯意，而販入該二桶容量約為一萬ＣＣ含有第
      三級毒品愷他命成分之溶液之犯行甚明，被告及辯護人所辯均無可採，故本件
      事證已屬明確，被告犯行足堪認定。
二、查愷他命係毒品危害防制條例第二條第二項第三款所稱之第三級毒品，而被告以
    販賣營利之意思，販入上開毒品欲轉售圖利，雖未賣出即遭查獲，其販賣行為應
    已既遂，核其所為，係犯毒品危害防制條例第四條第三項之販賣第三級毒品罪（
    毒品危害防制條雖於九十二年七月九日修正公布，且自九十三年一月九日施行，
    然就該條例第四條有關販賣第一級毒品之罪名及法定刑度，修正前後規定無任何
    變更，並無刑法第二條第二項有關行為後法律有變更，自無比較新舊法之情形）
    。公訴意旨雖認被告前揭所為係該當於毒品危害防制條例第四條第三項之製造第
    三級毒品罪嫌，惟因（一）按毒品危害防制條例第四條第三項所稱之製造第三級
    毒品行為，係指將原料予以混雜並經化學變化合成，或予以提煉、精煉而製出第
    三級毒品之成品者而言，若僅單純將第三級毒品之成品與其他物品摻混，自非該
    項所指之製造行為（二）而經本院將上開扣得之該桶尚未蒸發乾燥成粉末狀之液
    態之愷他命送請法務部調查局加以鑑定，並擬具「１、送驗之液態第三級毒品Ｋ
    ｅｔａｍｉｎｅ（即俗稱ｋ水）是否可直接施用，亦或需製成為粉末狀態始可施
    用，倘若該ｋ水可直接施用，通常係以何種方法施用？２、倘若上開ｋ水中本無
    其他Ａｃｅｔａｍｉｎｏｐｈｅｎ等成分，何以製成該粉未狀後會有上開成分？
    是否該ｋ水需填加上開成分始能製成粉末狀，亦或填加上開Ａｃｅｔａｍｉｎｏ
    ｐｈｅｎ等成分有其他用途？」等相關問題函詢該局，然依該局函覆所稱：【１
    、依據行政院衛生署管制藥品管理局所編「二○○二藥物濫用之防制、危害、戒
    治」乙書及相關文獻：Ｋ他命（Ｋｅｔａｍｉｎｅ）常溫常態下為白色結晶狀粉
    末；可以口服、鼻吸、煙吸及注射等方式施用。依上所述，可知Ｋｅｔａｍｉｎ
    ｅ毒品粉末狀或液態皆可施用。貴院所送之液態溶液一瓶，經檢驗結果含有Ｋｅ
    ｔａｍｉｎｅ成分，照前述文獻記載而知，應可直接以口服或注射方式施用，亦
    可蒸發乾燥為粉末狀施用２、Ｋｅｔａｍｉｎｅ溶液蒸發乾（燥）應即能得到粉
    末狀之Ｋｅｔａｍｉｎｅ，並無需加入其他成分方可製得。又毒品施用者可視其
    習性，混用任何毒品或藥品，因此Ａｃｅｔａｍｉｎｏｐｈｅｎ等添加物可以事
    後摻入】等語（刑事卷第一八一頁），可知被告所為僅係單純將第三級毒品液態
    之愷他命蒸發乾燥為粉末狀再與其他物品摻混而已，此外，亦未見有何進行烷化
    、溴化、氯化及水解等反應過程之證據資料，從而，既無任何製造愷他命之原料
    ，亦無進行製造愷他命之反應過程之跡象，是尚難逕以此認定被告有製造第三級
    毒品愷他命之犯行，公訴意旨就此所認容有誤解，惟因基本社會事實同一，本院
    自得予以審理，並變更起訴法條；又被告因販賣而持有毒品之低度行為，已為販
    賣之高度行為所吸收，應不另論罪，公訴意旨認被告此部分所為另涉犯同條例第
    五條第三項之意圖販賣而持有第三級毒品罪嫌，容有誤會，惟因公訴意旨認此部
    分與前開論罪科刑部分，有裁判上一罪之牽連犯關係，爰不另為無罪之諭知，均
    併此敘明。爰審酌被告僅為一已之私利，即恣意販入毒品圖以販賣謀取暴利，倘
    若因此販出而流通於市面，影響所及不僅為個人，國家、社會亦會因此受有極大
    之損害，實應嚴懲，且其於犯後猶矢口否認犯行，足見其並無悔意，惟考量其尚
    未賣出即遭警查獲，並未造成實害等一切情狀，量處如主文所示之刑，以資懲儆
    。至扣案之白色粉末九包及液體一桶，經檢驗結果確為第三級毒品愷他命（該九
    包粉末狀愷他命總毛重４１８２‧２０公克，總淨重４１３５‧６８，共取○‧
  １６公克鑑驗用罄，總餘淨重４１３５‧５２公克；該桶液態愷他命淨重４２４
    ．５４公克，空瓶重５０．６６公克），分別有上揭鑑定通知書、檢驗報告及函
    文各一紙在卷可憑，均應依毒品危害防制條例第十八條第一項前段規定，諭知沒
    收銷燬之（其裝置粉末狀愷他命之塑膠袋及該液態愷他命之塑膠桶子，其上顯留
    有該毒品之殘渣，衡情自難與之剝離，當應整體視之為毒品，自連同該毒品併予
    宣告沒收銷燬之），至鑑驗耗用之第三級毒品愷他命○‧１６公克既已滅失，自
    無庸宣告沒收銷燬；另扣案之電熱盤二組、延長線一條、真空罐、烤箱鐵盤、塑
    膠容器各一個及前曾裝置液態愷他命之塑膠桶一個，均為被告己○○所有供本件
    販賣第三級毒品罪所用之物，已如前述，均應依毒品危害防制條例第十九條第一
    項之規定沒收。再扣案ＮＯＫＩＡ廠牌八二五○型式之手機一支及門號0000
    000000號之ＳＩＭ卡一片，雖為被告己○○所有，惟尚無證據證明與本件
    販賣第三級毒品之犯行有關，另電風扇一支，係屬同案被告庚○○所有，已分別
    據被告己○○及同案被告庚○○供明在卷（刑事卷第二○九頁、第二百十四頁）
    ，亦無證據證明與本件犯行有關，爰均不予宣告沒收，附此敘明。
貳、庚○○部分：
一、公訴意旨另以：被告庚○○與同案被告己○○基於共同犯意，由被告庚○○負責
    承租位於台南市○區○○路二四七號房屋，以為蒸發乾燥液態第三級毒品愷他命
    之處所，再由同案被告己○○販入容量約為一萬ＣＣ含有第三級毒品愷他命成分
    之溶液二桶（四十萬元），及其他非為衛生署公告之毒品而為調配愷他命使用之
    Ａｃｅｔａｍｉｎｏｐｈｅｎ（屬解熱、鎮痛劑）、Ｄｉｐｈｅｎｙｌｈｙｄｒ
    ａｍｉｎｅ（屬抗組織胺類的抗過敏藥）、Ｐｒｏｃａｉｎ（屬局部麻醉劑）、
    Ｄｅｘｔｒｏｍｅｔｈｏｒｐｈａｎ（屬ｃｏｄｅｉｎｅ的類似物）等藥劑（共
    八萬元）載運至上開處所，並以購得之電熱盤二組、延長線一條、真空罐、烤箱
    鐵盤、塑膠容器各一個等之器具，將本為液體狀態之愷他命蒸發乾燥成含有前揭
    添加藥劑之粉末狀第三級毒品愷他命九包【總毛重４１８２‧２０公克，總淨重
    ４１３５‧６８公克，共取○‧１６公克鑑驗用罄，總餘淨重４１３５‧５２公
    克】，欲伺機販賣予特定人牟利，因認被告庚○○所為係違反毒品危害防制條例
    第四條第三項之販賣第三級毒品罪嫌云云（起訴書係認被告涉犯毒品危害防制條
    例第四條第三項之製造第三級毒品及同條例第五條第三項之意圖販賣而持有第三
    級毒品罪嫌，惟倘若被告庚○○係有如公訴意旨所稱之前揭犯行，應係涉犯同條
    例之販賣第三級毒品罪，理由已如前述）。
二、按「犯罪事實應依證據認定之，無證據不得認定犯罪事實」、「不能證明被告犯
    罪者，應諭知無罪之判決」，刑事訴訟法第一百五十四條第二項、第三百零一條
    第一項分別定有明文。又事實之認定，應憑證據，如未能發現相當證據，或證據
    不足以證明，自不能以推測或擬制之方法，為裁判基礎（最高法院四十年台上字
    第八六號判例參照）；且認定犯罪事實所憑之證據，雖不以直接證據為限，間接
    證據亦包括在內，然而無論直接證據或間接證據，其為訴訟上之證明，須於通常
    一般之人均不致有所懷疑，而得確信其為真實之程度者，始得據為有罪之認定，
    倘其證明尚未達到此一程度，而有合理之懷疑存在而無從使事實審法院得有罪之
    確信時，即應由法院為諭知被告無罪之判決（最高法院七十六年台上字第四九八
    六號判例參照）。
三、本件公訴人認被告庚○○涉有前揭販賣第三級毒品罪嫌，無非係以（一）同案被
    告己○○及被告庚○○於警詢及偵查中之陳述（二）扣案之第三級毒品愷他命及
    製造器具（三）警政署刑事警察局鑑定通知書及高雄醫學大學附設中和紀念醫院
    檢驗報告為其主要論據。訊據被告庚○○固坦承有於九十二年七月二十七日十一
    時三十分許，在台南縣永康市○○路二八○巷十號前之統帥停車場內，與同案被
    告己○○一同為警查獲，並自己○○所持之塑膠袋內扣得前揭九包愷他命，並於
    同日十二時三十分許，經渠等同意前往其所承租之台南市○區○○路二四七號房
    屋搜索時，再扣得電熱盤二組、延長線一條、真空罐、烤箱鐵盤、塑膠容器各一
    個、摻有Ｐｒｏｃａｉｎ成分尚未蒸發乾燥成粉末狀之液態之愷他命一桶（淨重
    ４２４．５４公克，空瓶重５０．６６公克）及前曾裝置液態愷他命之塑膠桶一
    個等物品之事實，惟堅決否認有何販賣第三級毒品之犯行，並辯稱：伊均不知情
    ，伊那時在朋友那邊泡茶，伊出來後剛好碰到己○○，正好走在一起，就被警察
    查獲，至於東興路二四七號租屋處係伊承租用來打麻將之用，因平常該大門之鑰
    匙均放在伊朋友處，同案被告庚○○可以自行取得，伊並不知道屋內之情況為何
    等語。
四、經查：
（一）本件公訴人雖臚列可證明被告庚○○涉有共同販賣第三級毒品罪嫌之前揭證據
      ，惟審諸該等證據資料所示，其中同案被告己○○雖曾於警詢、偵查中初訊及
      本院聲押庭時坦承自已有販入該液態第三級毒品愷他命之犯行，惟對於被告庚○○是否共同涉犯本件犯行，均係一致否認在卷，有同案被告己○○於歷次警
      、偵、審程序之訊問筆錄在卷可稽，而上開扣得之第三級毒品愷他命、製造器
      具及警政署刑事警察局鑑定通知書及高雄醫學大學附設中和紀念醫院檢驗報告
      亦僅能證明警方有扣得該等物品，且確有扣得第三級毒品愷他命之事實，然尚
      無法以此即認被告庚○○與該等扣案物有何相關，是公訴人雖提出上開證據，
      惟參諸前揭二說明所示，顯難即以此推認被告確有公訴人所指稱之犯行，已不
      待言。
（二）而參以前揭壹、己○○部分：一、（二）２、證人即行政院海岸巡防署台南市
      機動查緝隊隊員戊○○於本院審理時所證，可知當時被告庚○○並非線報所指
      為警所欲追緝之人，則倘若被告確有共同參與前揭販賣第三級毒品之犯行，衡
      情警方應非無可能毫無所悉，是被告庚○○究否有參與本件犯行，已值懷疑。
（三）雖該為警扣得用以蒸發乾燥液態第三級毒品愷他命之電熱盤等物品所位於台南
      市○區○○路二四七號房屋確為被告庚○○所承租，業據其自承在卷，復經傳
      訊證人即該房屋之出租人陳瑞彬到院證述屬實（刑事卷第一百零九頁），已堪
      以認定，惟據證人陳瑞彬所證：「（台南市○○路二四七號房屋是否出租給庚○○？有，在九十二年三月。租期約定是一年，庚○○租不到半年就退租」等
      語以觀（刑事卷第一一○頁），足見該房屋係早於案發前四月即已為被告庚○○所承租使用，衡情若係如公訴意旨所稱係被告庚○○承租以提供同案被告己○○用以蒸發乾燥該第三級毒品之液態愷他命之場所，顯然承租時點係屬太早
      ，是被告於承租該房屋之際，是否係基於公訴意旨所稱基於共同販賣第三級毒
      品愷他命而為，並非毫無疑問。
（四）綜上所述，被告庚○○辯稱其並不知情，確有相當之可能性，是被告庚○○究
      否有無公訴意旨所指稱之共同販賣第三級毒品愷他命之犯行，本院認為仍存有
      合理之懷疑，尚未到達確信其為真實之程度。此外，復查無其他積極證據足資
      認定被告確有前揭被訴之犯行，揆諸首揭法律規定與說明，既無足夠證據確信
      公訴意旨之指述為真實，不能證明被告犯罪，本院自應為被告無罪判決之諭知
      。
據上論斷，應依刑事訴訟法第二百九十九條第一項前段、第三百條、第三百零一條第
一項，毒品危害防制條例第四條第三項、第十八條第一項前段、第十九條第一項，判
決如主文。
本案經檢察官丁○○到庭執行職務。
中      華      民      國      九十三      年    六    月    二十五    日
                                  臺灣高雄地方法院刑事第九庭
                                      審判長法  官  孫  啟  強
                                            法  官  楊  智  守
                                            法  官  楊  宗  翰
右正本證明與原本無異。
如不服本判決，應於判決送達後十日內，向本院提出上訴狀。
                                            書記官  陳  南  瑜
中      華      民      國      九十三      年    六    月    二十五    日
附錄本案論罪科刑法條：
毒品危害防制條例第四條第三項：
製造、運輸、販賣第三級毒品者，處五年以上有期徒刑，得併科新臺幣五百萬元以下
罰金。
